臺灣新北地方法院刑事判決
110年度智易字第40號
公  訴  人  臺灣新北地方檢察署檢察官
被      告  溫志翔



上列被告因違反商標法案件，經檢察官提起公訴（110 年度偵字
第7086號），本院判決如下：
    主  文
溫志翔犯商標法第九十七條之意圖販賣而陳列侵害商標權商品罪
，處有期徒刑參月，如易科罰金，以新臺幣壹仟元折算壹日。扣
案如附表二所示之物均沒收。
    事  實
一、溫志翔明知如附表一註冊審定號所示商標，分別為如附表一
    所示各商標權人向我國經濟部智慧財產局申請註冊核准登記
    取得商標權，指定使用於衣服等商品，現仍在專用期間內，
    非經該些商標權人同意，不得使用該商標於同一或類似商品
    ，亦不得非法持有、陳列上開商標圖樣之商品；竟基於意圖
    販賣而非法持有、陳列侵害商標權商品之犯意，於民國109
    年11月11日上午12時36分許為警查獲前之某時起，在新北市
    三重區力行路1段38巷之力行市場攤位，公開陳列如附表二
    所示之仿冒商標商品供不特定人選購。嗣經警喬裝消費者向
    溫志翔購得「adidas」仿冒商標商品1件，送鑑後確認係仿
    冒品，而於同日中午12時36分許，前往上址查獲，並當場扣
    得如附表二編號1至3、5至14所示之仿冒上開商標商品，而
    查悉上情。
二、案經如附表一編號1、2、4所示商標權人訴由內政部警政署
    保安警察第二總隊移送臺灣新北地方檢察署檢察官偵查後聲
    請簡易判決處刑。
    理  由
一、按被告以外之人於審判外之陳述，雖不符同法第159 條之1
    至第159 之4 之規定，而經當事人於審判程序同意作為證據
    ，法院審酌該言詞陳述或書面陳述作成時之情況，認為適當
    者，亦得為證據，刑事訴訟法第159 條之5 第1 項亦有規定
    。本案所引被告以外之人於審判外之陳述，被告溫志翔於本
    院準備程序中表示對證據能力沒有意見（見本院110年度智
    易字第40號卷第129頁），且檢察官、被告亦未於言詞辯論
    終結前對該等審判外陳述之證據資格聲明異議，應視為被告
    已有將該等審判外陳述作為證據之同意，且經審酌各該供述
    證據作成之客觀情狀，並無證明力明顯過低或係違法取得之
    情形，復為證明本案犯罪事實所必要，認為以之作為證據應
    屬適當，應有證據能力。
二、上揭犯罪事實，業據被告於警詢、偵查、本院準備程序及審
    理時均坦承不諱【見110年度偵字第7086號偵查卷(下稱偵卷
    )第9頁至第19頁、第167頁至第168頁、本院卷第58頁、第12
    8頁、第312頁】，並有扣案物照片2張、鑑定報告書暨所附
    商標單筆詳細報表(註冊/審定號：第00000000號)、貞觀法
    律事務所商標鑑定資格委任狀、內政部警政署保安警察第二
    總隊刑事警察大隊搜索扣押筆錄、扣押物品目錄表、扣押物
    品清冊各1份、現場蒐證及扣案物照片9張、告訴人阿迪達斯
    公司109年12月18日提出之刑事告訴狀暨所附經濟部智慧財
    產局商標單筆詳細報表(註冊/審定號：第00000000、000000
    00、00000000、00000000號)、鑑定報告書、告訴人彪馬歐
    洲公開有限責任公司109年12月18日提出之刑事告訴狀暨所
    附件經濟部智慧財產局商標單筆詳細報表(註冊/審定號：第
    00000000、00000000號)、鑑定報告書、告訴人美商昂德亞
    摩公司109年12月21日提出之刑事告訴狀暨所附刑事委任狀
    、鑑定報告書、商標註冊資料、鑑定委任狀、鑑定能力證明
    書、臺灣耐基商業有限公司109年12月22日函暨所附經濟部
    智慧財產局商標資料檢索服務註冊簿查詢結果明細、內政部
    警政署保安警察第二總隊刑事警察大隊偵一隊查獲溫志翔違
    反商標法查扣物品估價表、檢視書各1份、產品鑑定書6份（
    見偵卷第21頁、第23頁至第30頁、第31頁至第39頁、第43頁
    至第51頁、第53頁至第59頁、第63頁至第67頁、第71頁至第
    95頁、第97頁至第113頁）在卷可參。堪認被告上揭自白屬
    實。本案被告犯罪事證明確，其犯行已堪認定。
三、論罪科刑：
  ㈠核被告所為，係犯商標法第97條之意圖販賣而陳列侵害商標
    權之商品罪。被告意圖販賣而輸入、持有侵害商標權商品之
    低度行為，為意圖販賣而陳列侵害商標權商品之高度行為所
    吸收，不另論罪。
　㈡本件起訴書犯罪事實欄雖記載被告基於販賣仿冒商標商品之
    犯意，以新臺幣（下同）300元之價格，陳列於該攤位上，
    並認為被告涉犯商標法第97條販賣仿冒商品罪嫌等語，然起
    訴書犯罪事實欄並未記載被告販出仿冒商標商品之時間、數
    量、金額及對象等已實際販出本案仿冒商標商品之具體情事
    ，又被告固於警詢中供述其大約於109年4月底開始販賣仿冒
    服飾等商品云云，並於偵查中供稱其因缺錢，才想說要賣仿
    冒商標商品云云，惟查卷內並無任何證據足證被告確有實際
    出售並交付侵害商標權商品之客觀事實，依據「罪疑有他利
    於被告」之證據法則，自難僅憑被告之唯一自白，遽為其不
    利之認定。至本案查獲員警雖有佯裝買家而至上開攤位購得
    如附表二編號4所示侵害商標權商品，然員警係為求蒐證而
    為購入，於形式上雖有買賣之約定，事實上員警並無成立買
    賣契約之真意，是被告該次販賣行為應僅屬未遂，惟商標法
    並未對販賣侵害商標權商品未遂之行為加以處罰，故此部分
    亦無從認被告有販賣仿冒商標商品之行為。又檢察官起訴範
    圍之認定，應以起訴書犯罪事實欄所載之事實為準，觀諸臺
    灣新北地方檢察署檢察官110年度偵字第7086號起訴書犯罪
    事實之記載，既已敘及被告於上揭時、地，在新北市三重區
    力行路1段38巷之力行市場內攤位陳列上開商標商品等事實
    ，自應認此部分為檢察官起訴之範圍，本院應併予審究。至
    公訴意旨逕認被告係犯同條之販賣為仿冒商標商品罪嫌，自
    有未洽，惟本院業已告知被告變更後之罪名，且論罪法條並
    未變更，自無變更起訴法條之必要，附此敘明。
  ㈢被告於上開時、地，意圖販賣而陳列侵害商標權商品之行為
    ，係基於營利之單一犯意，在密接時間、空間下所為，各個
    舉動之獨立性均極為薄弱，依一般社會健全觀念，難以強行
    分開，應視為數個意圖販賣而陳列舉動之接續施行，而以包
    括一行為予以評價，較為合理。再者，被告以同一陳列行為
    ，同時侵害如附表一所示各商標權人之商標權，係以一行為
    觸犯數相同罪名，為同種想像競合犯，應依刑法第55條規定
    ，從一重之透過網路方式意圖販賣而陳列侵害商標權商品罪
    處斷。
  ㈣爰以行為人之責任為基礎，審酌被告知悉商標具有辨識商品
    來源之功用，且企業經營者通常經過相當時間並投入大量資
    金於商品之行銷及品質之改良，方使該商標具有代表一定品
    質之效，竟貪圖私利即意圖販賣而陳列侵害商標權之商品，
    非但造成商標權人蒙受銷售損失，亦使民眾對商品價值判斷
    形成混淆，令商標權人合法商品之信譽與品質受質疑，進而
    使國家國際形象受損，破壞我國致力於智慧財產權保護之國
    際聲譽，所為實不可取；兼衡被告所侵害之商標權數量、查
    獲持有之侵害商標權商品數量、陳列侵害商標權商品之時間
    ，及被告高職肄業之智識程度，有被告個人戶籍資料（完整
    姓名）查詢結果1 份在卷可參（見本院卷第45頁）、家庭經
    濟狀況，犯後坦承犯行並與如附表一編號1、2、4所示商標
    權人達成和解，有本院111年度司刑移調字第53號、111年度
    司附民移調字第61號調解筆錄（本院卷第169頁至第170頁、
    第177頁至第179頁），及被告於本院審理中供承其未依調解
    筆錄賠償（見同上本院卷第310頁）等一切情狀，量處如主
    文所示之刑，並諭知易科罰金折算之標準，以示懲儆。
四、扣案如附表二各編號所示商品，均係侵害商標權之商品，不
    問屬於犯罪行為人與否，應依同法第98條規定，宣告沒收之
    。又本案被告所為係意圖販賣而陳列犯行，尚難認被告有何
    犯罪所得之獲取，附此敘明。
據上論斷，應依刑事訴訟法第299 條第1 項前段，商標法第97條
，刑法第11條、第41條第1 項前段、第55條，判決如主文。
本案經檢察官黃筱文偵查起訴，經檢察官劉家瑜到庭執行職務。
中　　華　　民　　國　　111 　年　　11　　月　　14　　日
                  刑事第二庭    法　官   劉芳菁
上列正本證明與原本無異。
如不服本判決應於送達後20日內向本院提出上訴狀。
                                書記官   許怡芬
中　　華　　民　　國　　111 　年　　11　　月　　14　　日
附錄本案論罪科刑法條全文
商標法第97條
明知他人所為之前二條商品而販賣，或意圖販賣而持有、陳列、
輸出或輸入者，處 1 年以下有期徒刑、拘役或科或併科新臺幣
5 萬元以下罰金；透過電子媒體或網路方式為之者，亦同。 
 附表一：
編號 商標權人 商標註冊/審定號 商標圖樣/文字 指定商品 1 德商阿迪達斯公司 00000000  手提袋、衣服   00000000  運動衣褲   00000000  運動服裝   00000000  衣服 2 德商彪馬歐洲公開有限責任公司 00000000  衣服、帽子   00000000  衣服、帽子 3 耐克創新有限合夥公司 00000000  衣服 4 美商昂德亞摩公司 00000000  手提包、衣服、帽子   00000000 UNDER ARMOUR 手提包、衣服、帽子   00000000 HEATGEAR 衣服、帽子 
 附表二：
編號 扣案商品名稱 數量（件） 1 仿冒ADIDAS商標長褲 9 2 仿冒ADIDAS商標短上衣 67 3 仿冒ADIDAS商標長上衣 7 4 採證物(仿冒ADIDAS商標上衣) 1 5 仿冒NIKE商標長上衣 6 6 仿冒NIKE商標短褲 5 7 仿冒NIKE商標長褲 21 8 仿冒NIKE商標短上衣 47 9 仿冒PUMA商標長上衣 6 10 仿冒PUMA商標短上衣 3 11 仿冒PUMA商標長褲 5 12 仿冒UNDER ARMOUR商標短上衣 1 13 仿冒UNDER ARMOUR商標短褲 15 14 仿冒UNDER ARMOUR商標長上衣 6